---
title: Integration of omics and clinical data of the hormonal, metabolic, inflammatory,
  and oxidative response in the different macronutrients of the diet
author: "Edmond Geraud"
subtitle: '`r params$subtitulo`'
date: '`r format(Sys.Date(),"%e de %B, %Y")`' 
output:
  prettydoc::html_pretty:
    theme: cayman
    highlight: github
    toc: true
  html_document:
    toc: true
    toc_depth: 2
header-includes:
  - \usepackage[english]{babel}
params:
  
  file_IP: Integromics_IPmarkers.xlsx
  file_metabolome: Integromics_Metabolome.xlsx
  file_general: Integromics_1.xlsx
  file_microbiota : integromics_microbiota.xlsx
  folder.data: ../../datos
  subtitulo: FINAL RESULTS
geometry: margin=2cm
---
```{r setup, include=FALSE}
require(knitr)
# include this code chunk as-is to set options
opts_chunk$set(comment = NA, prompt = TRUE, tidy = T, 
               fig.width = 7, fig.height = 7,echo = TRUE, 
               message = FALSE, warning = FALSE, cache=TRUE, fig_caption = TRUE)
Sys.setlocale("LC_TIME", "C")
```

## Load the libraries

```{r libraries}

list.of.packages <- c("xlsx","kableExtra","dplyr","ggplot2","egg","cowplot","patchwork","gridExtra","UsingR","car","lattice","ggpubr","ggbreak","GGally","reshape2","ggcorrplot","corrplot","rela","ggrepel","factoextra","chemometrics","sparsepca","vegan","ca","ade4","pls","OmicsPLS")
new.packages <- list.of.packages[!(list.of.packages %in% installed.packages()[,"Package"])] ## check for packages not installed 
if(length(new.packages)) install.packages(new.packages) ## install packages if necessary
res<-unlist(lapply(list.of.packages, require,character.only = T)) ## load packages needed for the session
# if(any(res==F)){
  list.of.packages[which(res==F)]  ## show those package if you have troubles to install.


list.of.bioc.packages <- c("phyloseq","pcaMethods","ropls","mixOmics","limma","DESeq2")
new.packages.bioc <- list.of.packages[!(list.of.bioc.packages %in% installed.packages()[,"Package"])]
if(length(new.packages.bioc)) BiocManager::install(new.packages.bioc)
res.bioc <- unlist(lapply(list.of.bioc.packages, require,character.only = T)) 
if(any(res.bioc==F)){
  list.of.packages[which(res.bioc==F)]  ## show those package if you have troubles to install.
}
```
# Funciones
```{r functions}


proces_bacteria <- function(datos,tipo){

  Order <- bacteria_phylum.abs$Order
  variables_in_bacteria <- general_data[general_data$Orden %in% Order , ]
  Sample<-variables_in_bacteria$Paciente


  if(tipo=="genera"){

    Order <- Order

    X <- datos[-1,-1]
    X<-apply(X,2,as.numeric)
    colnames(X) <- datos[1,2:ncol(datos)]
    rownames(X) <- Sample
    X.rel <- 100*X/rowSums(X)


  } else if(tipo=="phylum"){

    X <- datos[,-c(1:2)]
    colnames(X) <- colnames(datos)[3:ncol(datos)]
    rownames(X) <- Sample
    X.rel<-100*X/rowSums(X)
  }

  GROUP <-variables_in_bacteria$GROUP
  SEX <- variables_in_bacteria$SEX
  OBESE<- variables_in_bacteria$OBESE

  X<-as.data.frame(X)
  X.rel<-as.data.frame(X.rel)

  X$GROUP<-GROUP
  X$SEX<-SEX
  X$OBESE<-OBESE


  X.rel$GROUP<-GROUP
  X.rel$SEX<-SEX
  X.rel$OBESE<-OBESE

  return(list(abs=X,rel=X.rel))

}


low.count.removal = function(
                        data, # OTU count data frame of size n (sample) x p (OTU)
                        percent=0.01 # cutoff chosen
                        ){
    keep.otu = which(colSums(data)*100/(sum(colSums(data))) > percent)
    data.filter = data[,keep.otu]
    return(list(data.filter = data.filter, keep.otu = keep.otu))
}

low.count.removal.counts = function(
                        data, # OTU count data frame of size n (sample) x p (OTU)
                        abundance=10 # cutoff chosen
                        ){
    keep.otu <- which(colSums(data)>abundance)
    data.filter <-data[,keep.otu]
    return(list(data.filter = data.filter, keep.otu = keep.otu))
}

relative.fn <-function(data){
  
  return(100*data/rowSums(data))
  
}


common.bacteria <- function(datos_i,datos.comunes){
  

  ## retorna los indices con las variables comunes

  interaccion <- interaction(datos.comunes$GROUP,datos.comunes$OBESE)
  datos.comunes$interaccion <- interaccion
  grupo <-levels(interaccion)
  w<-vector(mode="list",length=6)
  names(w)<-levels(interaccion)
  for(i in 1:6){
   w[[names(w)[i]]]<-which(apply(as.matrix(datos_i[
    rownames(datos_i)%in%
      datos.comunes[datos.comunes$interaccion==grupo[i],"Paciente"],]),2,function(x) sum(x)==0))
  }

  w2<-vector(mode="list",length=6)
  names(w2)<-levels(interaccion)
  for(i in 1:6){
   w2[[names(w2)[i]]]<-which(apply(as.matrix(datos_i[
    rownames(datos_i)%in%
      datos.comunes[datos.comunes$interaccion==grupo[i],"Paciente"],]),2,function(x) sum(x)>0))
    }

  w3<-lapply(w2, names)
  common_variables <-Reduce(intersect,x = w3)

  return(common_variables)
}

fn.densidad <- function(datos,fctr){
  column_var=c("interaccion","variable","value")
  columnas <- colnames(datos)
  filas <- rownames(datos)
  X<-data.frame(apply(datos, 2, as.numeric))
  colnames(X)<-columnas
  rownames(X)<-filas
  X$fctr<-fctr
  X.melt <- melt(X)
  colnames(X.melt)<-column_var
  p<-ggplot(data=X.melt,aes(x=value,color=interaccion))+geom_density()
  
  return(p)
}

fn.boxplot<-function(datos,fctr){
  column_var=c("interaccion","variable","value")
  columnas <- colnames(datos)
  filas <- rownames(datos)
  X<-data.frame(apply(datos, 2, as.numeric))
  colnames(X)<-columnas
  rownames(X)<-filas
  X$fctr<-fctr
  X.melt <- melt(X)
  colnames(X.melt)<-column_var
  
  p<-ggplot(X.melt,aes(x=interaccion,y=value,fill=interaccion))+geom_boxplot()+theme(axis.text.x = element_text(angle = 90, vjust = 0.5, hjust=1))
  return(p)
}


graphPCA.methods <- function(datos,datos.common,varianzas){
  
  
  sujetos <-as.data.frame(datos)
  sexo<-datos.common$GROUP
  obesidad<-datos.common$OBESE
  colnames(sujetos)<-c("PC1","PC2")
  p1<-ggplot(sujetos,aes(x=PC1, y=PC2)) +
     geom_hline(yintercept = 0, color = "gray70") +
     geom_vline(xintercept = 0, color = "gray70") +
     geom_point(aes(color = sexo,shape=obesidad,fill=obesidad), alpha = 0.55, size = 3) +
     coord_cartesian(xlim = c(min(sujetos[,1]),max(sujetos[,1]))) +
     scale_color_manual(values=c("black","red","green"))+scale_shape_manual(values=c(17,15))+xlab(paste("PC1",round(varianzas[1],2),"%"))+ylab(paste("PC2",round(varianzas[2],2),"%"))
  return(p1)
}

```


# Cargamos los datos

## Datos clinicos

```{r}
general_data <- read.xlsx(file.path(params$folder.data,params$file_general),sheetIndex =1)
general_data$SEX <- factor(general_data$SEX, levels = c(0, 2), labels = c("Female", "Male"))
general_data$OBESE <- factor(general_data$OBESE, levels = c(0, 1), labels = c("No Obese", "Obese"))
general_data$GROUP <- factor(general_data$GROUP, levels = c(0, 1, 2), labels = c("Female",  "PCOS", "Male"))


```


## Datos IP

```{r}

IP_file<-file.path(params$folder.data,file=params$file_IP) ## file path of the data
IP.tmp<-read.xlsx(IP_file,sheetIndex = 1)
IP<-IP.tmp[,-7] # remove the missin values column
IP$SEX <- factor(IP$SEX,levels=c(0,2),labels = c("Female","Male"))
IP$OBESE <- factor(IP$OBESE,levels=c(0,1),labels = c("No Obese","Obese"))
IP$GROUP <- factor(IP$GROUP,levels=c(0,1,2),labels = c("Female","PCOS","Male"))

```

## Datos Metaboloma

```{r}
metabolome_file<-file.path(params$folder.data,file=params$file_metabolome) ## file path of the data
metabolome.tmp<-read.xlsx(metabolome_file,sheetIndex = 1) # read the data
metabolites_name <- read.xlsx(metabolome_file,sheetIndex = 2)$Metabolitos # read the names of the metabolites
any(is.na(metabolome.tmp)) # there is a row of missing values.
metabolome<-metabolome.tmp[-nrow(metabolome.tmp),] ## remove the missing value row
metabolome$GROUP<-general_data$GROUP ## add GROUP variable 
metabolome$OBESE <- general_data$OBESE ## add OBESE variables.

```


## Datos microbioma

```{r}
bacteria_phylum.abs <- as.data.frame(read.xlsx(file.path(params$folder.data,params$file_microbiota), sheetIndex = 1))
bacteria_genera.abs <- as.data.frame(t(read.xlsx(file.path(params$folder.data,params$file_microbiota), sheetIndex = 3)))
phylum.list <- proces_bacteria(bacteria_phylum.abs,tipo="phylum")
genera.list <- proces_bacteria(bacteria_genera.abs,tipo="genera")

phylum.abs <- phylum.list$abs;phylum.rel<-phylum.list$rel
genera.abs <- genera.list$abs;genera.rel<-genera.list$rel

```

# Preparando los datos para la integracion
```{r}
variables_in_bacteria <- general_data[general_data$Orden %in% bacteria_phylum.abs$Order, ]

```

## Datos Clinicos
**NOTE we are going to include also on both levels of integration body measures**
We exclude ISI because it is measured after the load of glucose, the mean values, to exclude redundancy of the data, ant the postprandial levels. 


```{r}
sujetos <- variables_in_bacteria$Paciente
Clin.tmp <- variables_in_bacteria[,-c(1,2,3,4,5)] # get rid off orden, paciente, sex, group and obese
auc_clin <- colnames(Clin.tmp)[grep("AUC",colnames(Clin.tmp))]
mean_basal_clin<-colnames(Clin.tmp)[grep("_B$",colnames(Clin.tmp))]
sog <- colnames(Clin.tmp)[grep("^SO[GLP]",colnames(Clin.tmp))]
variables_clin <- colnames(Clin.tmp)
testosterona <-colnames(Clin.tmp)[grep("TEST",colnames(Clin.tmp))]
interr<-colnames(Clin.tmp)[grep("interaccion",colnames(Clin.tmp))]
ratio <- colnames(Clin.tmp)[grep("Ratio",colnames(Clin.tmp))]
w<-c(which(variables_clin %in% auc_clin),which(variables_clin %in% mean_basal_clin),which(variables_clin %in% sog),which(variables_clin %in% testosterona),
which(variables_clin %in% interr),which(variables_clin %in% ratio))
Clin <- Clin.tmp[,-w] 
rownames(Clin) <- sujetos
colnames(Clin)
```


## Datos IP
```{r}
IP.tmp <- IP[IP$Paciente %in% variables_in_bacteria$Paciente,]
redundant_variables <- c("Orden","Paciente","SEX","GROUP","OBESE","BMI")
variables_ip <- colnames(IP.tmp)
auc_ip <- variables_ip[grep("AUC",variables_ip)]
mean_ip <- variables_ip[grep("_0$",variables_ip)]
w <- c(which(variables_ip %in% redundant_variables),which(variables_ip %in% auc_ip),which(variables_ip %in% mean_ip))
IP.basal <- IP.tmp[,-w]
rownames(IP.basal) <- sujetos

```

## Metabolome data (37)

```{r}
metabolome.basal.tmp <- metabolome[metabolome$Order %in% variables_in_bacteria$Orden,]
redundant_data_meta <- c("Order","Sample","GROUP","OBESE")
variables_meta <- colnames(metabolome.basal.tmp)
mean_meta <- variables_meta[grep("_[GLP]0$",variables_meta)]
auc_meta <- variables_meta[grep("AU[CG]",variables_meta)]
w <- c(which(variables_meta %in% redundant_data_meta),which(variables_meta %in% mean_meta),which(variables_meta %in% auc_meta))
metabolome.basal_mean <- metabolome.basal.tmp[,-w]
rownames(metabolome.basal_mean) <- sujetos
colnames(metabolome.basal_mean)
```
## Datos microbioma

### Datos genero

```{r}

genera.abs.tmp <- genera.abs
redundant_data_ph <- c("GROUP","SEX","OBESE")
genus.tmp.tmp <- genera.abs.tmp[,-c(ncol(genera.abs.tmp)-2,ncol(genera.abs.tmp)-1,ncol(genera.abs.tmp))]
genus <- genus.tmp.tmp[,colSums(genus.tmp.tmp)>0]
rownames(genus) <- sujetos
## removal of genus unidentified

genus<-genus[,-grep("^ud-",colnames(genus))]

common_genus <-common.bacteria(genus,variables_in_bacteria)

genus<-genus[,common_genus]
genus.abs <- low.count.removal.counts(genus,10)$data.filter

```

# Datos que necesitamos

```{r}

pacientes <- variables_in_bacteria$Paciente
grupo<-variables_in_bacteria$GROUP
obesidad <- factor(gsub(" ",".",variables_in_bacteria$OBESE))
interaccion<-factor(paste(obesidad,grupo,sep="_"))
datos.common <- variables_in_bacteria[,c("GROUP","OBESE","Paciente")]
columnData <- data.frame(interaccion=interaccion)
rownames(columnData) <- pacientes

```

# Descriptiva

## Metaboloma

```{r}
met37<-t(metabolome.basal_mean)
met37_norm <- met37/rowSums(met37)
met37_log <- t(apply(met37_norm,1,log))
X<-(voom(met37_norm,normalize.method = "quantile")$E)
p1<-fn.densidad((t(X)),interaccion)
p2<-fn.boxplot(t(X),interaccion)
pcx <- prcomp(t(X),scale=F,center=T)
varianzas <- 100*(pcx$sdev^2/sum(pcx$sdev^2))
p3<-graphPCA.methods(pcx$x,datos.common,varianzas)+ggtitle("PCA")

pcx.cor <- princomp(x=cor((X),method = "spearman"),cor=T)
varianzas <- 100*(pcx.cor$sdev^2/sum(pcx.cor$sdev^2))
p4<-graphPCA.methods(pcx.cor$scores[,1:2],datos.common,varianzas)+ggtitle("PCA spearman")

plsda.met <- plsda(t(X),interaccion,scale = T)
p5<-graphPCA.methods(plsda.met$variates$X,datos.common,varianzas)+ggtitle("PLS-DA")


euc <- vegdist(t(X),method = "euclidean")
points<-cmdscale(euc)
p6<-graphPCA.methods(points,datos.common,varianzas)+ggtitle("MDS")
ggarrange(p1,p2,common.legend = T)
ggarrange(p3,p4,p5,p6,ncol=2,nrow=2,common.legend = T)

(res<-adonis2(euc~obesidad*grupo))

```






## Microbioma

Segun la guia del paper que me dio Susana, tenemos 2 opciones

```{r}

genera.abs.tmp <- genera.abs
redundant_data_ph <- c("GROUP","SEX","OBESE")
genus.tmp.tmp <- genera.abs.tmp[,-c(ncol(genera.abs.tmp)-2,ncol(genera.abs.tmp)-1,ncol(genera.abs.tmp))]
genus <- genus.tmp.tmp[,colSums(genus.tmp.tmp)>0]
rownames(genus) <- sujetos
## removal of genus unidentified

genus<-genus[,-grep("^ud-",colnames(genus))]

common_genus <-common.bacteria(genus,variables_in_bacteria)

genus<-genus[,common_genus]
genus.abs <- low.count.removal.counts(genus,10)$data.filter
library(zCompositions)
genus.imput <-cmultRepl(X = genus.abs,label = 0)
G <-matrix(t(logratio.transfo(t(genus.imput),logratio = "CLR")),ncol=ncol(genus.abs),nrow(genus.abs))

```
## Integracion
```{r}
library(MOFA2)
metaboloma<-(voom(met37_norm,normalize.method = "quantile")$E)
G <- as.data.frame(G)
colnames(G) <- colnames(genus.abs)
rownames(G) <- rownames(genus.abs)
datos <- list(metaboloma=(metaboloma),microbioma=t(G))
MOFAobject <-create_mofa_from_matrix(datos)
samples_metadata(MOFAobject)<- data.frame(sample=pacientes,obesidad=(obesidad),grupo=(grupo),edad=Clin$EDAD,BMI=Clin$BMI,WC=Clin$WC,WHR=Clin$WHR,SHGB=Clin$SHBG,hsCRP=Clin$hsCRP,TE2=Clin$Total_ESTR,E2=Clin$Free_ESTRA,obesidad=as.numeric(obesidad),grupo=as.numeric(grupo),edad=Clin$EDAD,BMI=Clin$BMI,WC=Clin$WC,WHR=Clin$WHR,SHGB=Clin$SHBG,hsCRP=Clin$hsCRP,TE2=Clin$Total_ESTR,E2=Clin$Free_ESTRA,CD14=IP$CD14_basalmean[IP$Paciente %in% variables_in_bacteria$Paciente],LBP=IP$LBP_basalmean[IP$Paciente %in% variables_in_bacteria$Paciente],GLP2=IP$GLP2_basalmean[IP$Paciente %in% variables_in_bacteria$Paciente],Zonulin=IP$Zonulin_basalmean[IP$Paciente %in% variables_in_bacteria$Paciente],Succinate=IP$Succin_basalmea[IP$Paciente %in% variables_in_bacteria$Paciente],SEX=IP$SEX[IP$Paciente %in% variables_in_bacteria$Paciente])
rownames(samples_metadata(MOFAobject))<-pacientes
plot_data_overview(MOFAobject)


```

```{r}
data_opts <- get_default_data_options(MOFAobject)
data_opts$scale_views <-T
head(data_opts)

model_opts <- get_default_model_options(MOFAobject)
model_opts$likelihoods=c("gaussian","gaussian")
model_opts$num_factors=15
head(model_opts)
model_opts$spikeslab_factors<-F
model_opts$ard_factors <-F
```
```{r}
train_opts <- get_default_training_options(MOFAobject)
head(train_opts)

```


```{r}

```


```{r}
# outfile = file.path(getwd(),paste0(seq(1:10),"_model.hdf5"))
  MOFAobject <- prepare_mofa(
  object = MOFAobject,
  data_options = data_opts,
  model_options = model_opts,
  training_options = train_opts
)
outfile <- file.path(getwd(),"model.hdf5")
reticulate::use_python("/usr/bin/python3")
list.trained <- vector("list",length = 10)

for( i in 1:10){

  MOFAobject.trained <- run_mofa(MOFAobject, outfile,use_basilisk = F)
MOFAobject.trained@covariates<-data.frame(obesidad=as.numeric(obesidad),grupo=as.numeric(grupo),edad=Clin$EDAD,BMI=Clin$BMI,WC=Clin$WC,WHR=Clin$WHR,SHGB=Clin$SHBG,hsCRP=Clin$hsCRP,TE2=Clin$Total_ESTR,E2=Clin$Free_ESTRA,CD14=IP$CD14_basalmean[IP$Paciente %in% variables_in_bacteria$Paciente],LBP=IP$LBP_basalmean[IP$Paciente %in% variables_in_bacteria$Paciente],GLP2=IP$GLP2_basalmean[IP$Paciente %in% variables_in_bacteria$Paciente],Zonulin=IP$Zonulin_basalmean[IP$Paciente %in% variables_in_bacteria$Paciente],Succinate=IP$Succin_basalmea[IP$Paciente %in% variables_in_bacteria$Paciente],SEX=IP$SEX[IP$Paciente %in% variables_in_bacteria$Paciente])

  list.trained[[i]]<- MOFAobject.trained
}
```


```{r}
compare_elbo(list.trained,return_data = T)
```
```{r}

```

```{r}
# MOFAobject.trained <- run_mofa(MOFAobject, outfile,use_basilisk = F)
# MOFAobject.trained@covariates<-data.frame(obesidad=as.numeric(obesidad),grupo=as.numeric(grupo),edad=Clin$EDAD,BMI=Clin$BMI,WC=Clin$WC,WHR=Clin$WHR,SHGB=Clin$SHBG,hsCRP=Clin$hsCRP,TE2=Clin$Total_ESTR,E2=Clin$Free_ESTRA)
#   # MOFAobject@covariates <- list(obesidad=as.numeric(obesidad),grupo=as.numeric(grupo))
# # covariates_names(MOFAobject) <- c("obesidad","grupo")
```

```{r}
filepath <-"./model.hdf5"
model <- load_model(filepath,remove_inactive_factors = T)
```
```{r}
compare_elbo(list.trained,return_data = T)
```


```{r}
head(model@cache$variance_explained$r2_total[[1]]) # group 1/
```

```{r}
plot_variance_explained(model, x="view", y="factor")

```
```{r}
plot_variance_explained(model, x="view", y="factor",plot_total = T)[[2]]

```

```{r}
plot_factor_cor(model)

```
```{r}
correlate_factors_with_covariates(model, 
  covariates = c("obesidad","grupo","edad","BMI","WC","WHR","SHGB","hsCRP","TE2","E2","SEX","LBP","GLP2","Zonulin","Succinate"), 
  plot="log_pval"
)
```



```{r}
plot_factor(model, 
  factor = 1:8,
  color_by = "obesidad",
  shape_by = "SEX",add_violin = F
)
```



```{r}
plot_factor(model, 
  factors = 1, 
  color_by = "Factor1"
)
```

```{r}
plot_top_weights(model, view = "metaboloma", factors = c(1))
```
```{r}
plot_weights(model)
```

```{r}
p1<-plot_factor(model, 
  factors = c(1:4), 
  color_by = "grupo",
  shape_by = "obesidad",
  add_violin = TRUE,
  dodge = TRUE
)
p1
```


```{r}
p<-p1
datos.gg<-p$data
datos.gg$interaccion<-interaction(p$data$color_by,p$data$shape_by)
datos.gg$interaccion <- factor(datos.gg$interaccion,levels=c("Female.No.Obese","Female.Obese",
                                  "Male.No.Obese","Male.Obese",
                                  "PCOS.No.Obese","PCOS.Obese"))
ggstatsplot::ggbetweenstats(datos.gg[datos.gg$factor=="Factor1",],y=value,x=interaccion,type="np")
```


```{r}
plot_factors(model, 
  factors = c(1,3,5,7),
  color_by = "obesidad",
  shape_by = "grupo",
  dot_size = 3
)
```


## Inspection metaboloma

```{r}
plot_weights(model,
 view = "metaboloma",
 factor = 1,
 nfeatures = 10,     # Top number of features to highlight
 scale = T        # Scale weights from -1 to 1
)

```


```{r}
w.met <- get_weights(model,views = "metaboloma",scale = T)$metaboloma
w.mic <- get_weights(model,views = "microbioma",scale = T)$microbioma

```



## inspection microbioma

```{r}
plot_weights(model,
 view = "metaboloma",
 factor = 2,
 nfeatures = 10,     # Top number of features to highlight
 scale = T        # Scale weights from -1 to 1
)

```


```{r}
plot_top_weights(model,
 view = "microbioma",
 factor = 1,
 nfeatures = 10,     # Top number of features to highlight
 scale = T           # Scale weights from -1 to 1
)

```

## En general
```{r}

```


```{r}
factors <- get_factors(model, as.data.frame = T,scale = T)

weights <- get_weights(model,as.data.frame=T,scale=T)
factores.recast <-as.data.frame(reshape2::recast(data=factors,sample~factor))
rownames(factores.recast) <- factores.recast$sample
factores.recast <- factores.recast[,-1]
weights.recast <-as.data.frame(reshape2::recast(data=weights,feature~factor))
rownames(weights.recast) <- weights.recast$feature
weights.recast <- weights.recast[,-1]
weights.recast$views <- c(rep("metabooloma",37),rep("microbioma",94))
```

```{r}
Y <-(as.matrix(factores.recast) %*% t(weights.recast[,-ncol(weights.recast)]))
```


Si la mediana, no se encuentra dentro del rango de valores del intervalo de confianza, se debera proceder de la siguiente manera:

Si p<0.05, entonces la mediana esta fuera del rango del intervalo de confianza, donde la hipotesis nula nos dice que si esta pero en realidad no lo esta

Esto quiere decri que la distribucion de valores no es sobre 0

Por lo tatno tenemos dos modalidades microbioma y metaboloma

Si vemos los factores factor por factor, vamos a tener en cuenta todos los features por un lado, 

Si vemos factores por facotr vamos a tener en cuenta todas las muestras

Si lo que nos interesa son los pesos, entonces, debemos proceder factor a facotr, porque no siempre el analisis van a salir con tantos factores.

Entonces, si tomamos un test de wilcoxon para el primer factor

Donde yo quier saber cuales features son mas importantes, es decir cuales de ellas se escapan del cero

```{r}
with(weights.recast,boxplot(Factor1))
```



```{r}
variables <- list()
for( i in 1:8){
  
  csa <-wilcox.test(weights.recast[,i],conf.int=T,conf.level=0.95)
  fac <- weights.recast[,i]
 variables[[i]]<- rownames(weights.recast)[fac<csa$conf.int[1]| fac >csa$conf.int[2]]
}
```


```{r}
(variables.intersect<-Reduce(intersect,variables[1:4]))

```


```{r}
(w <-which(apply(apply(weights.recast[,-ncol(weights.recast)], 1, function(x) abs(x)>0.5), 2, any)))
names(w)
```


```{r}
data_subset<-Y[,w]

my_hclust_gene <- hclust(dist(t(data_subset)), method = "complete")
 
# install if necessary
# install.packages("dendextend")
 
# load package
library(dendextend)
 
as.dendrogram(my_hclust_gene) %>%
  plot(horiz = TRUE)
my_gene_col <- cutree(tree = as.dendrogram(my_hclust_gene), k = 2)
my_gene_col <- data.frame(cluster = ifelse(test = my_gene_col == 1, yes = "cluster 1", no = "cluster 2"))
my_gene_col$view <- c(rep("metaboloma",11),rep("microbioma",10))
my_sample_col <- data.frame(obesidad=obesidad,sexo=variables_in_bacteria$SEX,grupo=grupo)
my_colour = list(
    obesidad = c(No.Obese = "#5977ff", Obese = "#f74747"),
    view = c(metaboloma = "#82ed82", microbioma = "#9e82ed"),
    cluster = c(cluster1 = "#e89829", cluster2 = "#cc4ee0"),
    sexo = c(Female="red",Male="black"),
    grupo = c(Female="red",PCOS="blue",Male="black")
)
row.names(my_sample_col) <-pacientes


pheatmap(t(data_subset), annotation_row = my_gene_col, annotation_col = my_sample_col,fontsize = 6)
```

```{r}
graphPCA.methods2 <- function(datos,datos.common,varianzas){
  
  
  sujetos <-as.data.frame(datos)
  sexo<-datos.common$GROUP
  obesidad<-datos.common$OBESE
  colnames(sujetos)<-c("PC1","PC2")
  p1<-ggplot(sujetos,aes(x=PC1, y=PC2)) +
     geom_hline(yintercept = 0, color = "gray70") +
     geom_vline(xintercept = 0, color = "gray70") +
     geom_point(aes(color = obesidad,shape=sexo,fill=obesidad), alpha = 0.55, size = 3) +
     coord_cartesian(xlim = c(min(sujetos[,1]),max(sujetos[,1]))) +
     scale_color_manual(values=c("black","red"))+scale_shape_manual(values=c(17,15,14))+xlab(paste("PC1",round(varianzas[1],2),"%"))+ylab(paste("PC2",round(varianzas[2],2),"%"))
  return(p1)
}

```

```{r}
Y <-(as.matrix(factores.recast) %*% t(weights.recast[,-ncol(weights.recast)]))
rownames(Y) <- pacientes
colnames(Y) <- rownames(weights.recast)
pcx <- prcomp(Y)
varianzas <-100* pcx$sdev^2/sum(pcx$sdev^2)
graphPCA.methods2(pcx$x,datos.common,varianzas)
```

```{r}
p1<-plot_top_weights(model,view=c("microbioma","metaboloma"),nfeatures = 10,factors = 2:1)
```

```{r}
weights.recast
```

```{r}
w <-which(apply(apply(weights.recast[,-ncol(weights.recast)], 1, function(x) abs(x)>0.5), 2, any))
```

```{r}

datos <- as.data.frame(Y[,w])
grupo<-variables_in_bacteria$GROUP
obesidad <- factor(gsub(" ",".",variables_in_bacteria$OBESE))
interaccion<-factor(paste(obesidad,grupo,sep="_"))
datos$grupo <- grupo
datos$obesidad <- obesidad
datos$interaccion <- interaccion
#### gruposde interes
females <- datos[datos$grupo=="Female",-c(22,23,24)]
males <- datos[datos$grupo=="Male",-c(22,23,24)]
pcos <- datos[datos$grupo=="PCOS",-c(22,23,24)]
obesos <- datos[datos$obesidad=="Obese",-c(22,23,24)]
No.Obesos <- datos[datos$obesidad=="No.Obese",-c(22,23,24)]
#### interacciones
females.no.obese <- datos[datos$interaccion=="No.Obese_Female",-c(22,23,24)]
females.obese <- datos[datos$interaccion=="Obese_Female",-c(22,23,24)]
males.no.obese <-  datos[datos$interaccion=="No.Obese_Male",-c(22,23,24)]
males.obese <-  datos[datos$interaccion=="Obese_Male",-c(22,23,24)]
pcos.no.obese <- datos[datos$interaccion=="No.Obese_PCOS",-c(22,23,24)]
pcos.obese <- datos[datos$interaccion=="Obese_PCOS",-c(22,23,24)]

```


```{r}
library(Hotelling)
(res<-adonis2((datos[,-c(22,23,24)])~obesidad*grupo,method = "euclidean"))
```


```{r}
library(Hotelling)

(res <- hotelling.test(females.no.obese[,-c(22,23,24)],females[,-c(22,23,24)],shrinkage = T,var.equal = F,perm = T,B=1000))

(res <- hotelling.test(males.no.obese[,-c(22,23,24)],males[,-c(22,23,24)],shrinkage = T,var.equal = F,perm = T,B=1000))
(res <- hotelling.test(pcos.no.obese[,-c(22,23,24)],pcos[,-c(22,23,24)],shrinkage = T,var.equal = F,perm = T,B=1000))

(res <- hotelling.test(pcos[,-c(22,23,24)],females[,-c(22,23,24)],shrinkage = T,var.equal = F,perm = T,B=1000))

(res <- hotelling.test(pcos[,-c(22,23,24)],males[,-c(22,23,24)],shrinkage = T,var.equal = F,perm = T,B=1000))


(res <- hotelling.test(females[,-c(22,23,24)],males[,-c(22,23,24)],shrinkage = T,var.equal = F,perm = T,B=1000))


(res <- hotelling.test(obesos[,-c(22,23,24)],No.Obesos[,-c(22,23,24)],shrinkage = T,var.equal = F,perm = T,B=1000))
```


```{r}
(res <- hotelling.test(pcos.no.obese[,-c(22,23,24)],females.no.obese[,-c(22,23,24)],shrinkage = T,var.equal = F,perm = T,B=1000))

(res <- hotelling.test(pcos.obese[,-c(22,23,24)],females.obese[,-c(22,23,24)],shrinkage = T,var.equal = F,perm = T,B=1000))
```

```{r}
(res <- hotelling.test(pcos.no.obese[,-c(22,23,24)],males.no.obese[,-c(22,23,24)],shrinkage = T,var.equal = F,perm = T,B=1000))

(res <- hotelling.test(pcos.obese[,-c(22,23,24)],males.obese[,-c(22,23,24)],shrinkage = T,var.equal = F,perm = T,B=1000))
```

```{r}
(res <- hotelling.test(females.no.obese[,-c(22,23,24)],males.no.obese[,-c(22,23,24)],shrinkage = T,var.equal = F,perm = T,B=1000))

(res <- hotelling.test(females.obese[,-c(22,23,24)],males.obese[,-c(22,23,24)],shrinkage = T,var.equal = F,perm = T,B=1000))
```

```{r}
mycor <- cor(datos[,-c(22,23,24)],method = "spearman")
testRes <- cor.mtest(datos[,-c(22,23,24)],method="spearman")
testRes$p <- matrix(p.adjust(testRes$p,"BH"),ncol=ncol(mycor),byrow = T)
colnames(testRes$p) <- colnames(mycor)
rownames(testRes$p) <- rownames(mycor)
library(corrplot)
corrplot::corrplot(mycor, p.mat = testRes$p, method = 'color', diag = F,
         sig.level = c(0.001, 0.01, 0.05), pch.cex = 0.7,
         insig = 'label_sig', pch.col = 'grey20')

```

```{r}
mycor <- cor(pcos[,-c(22,23,24)],method = "spearman")
testRes <- cor.mtest(pcos[,-c(22,23,24)],method="spearman")
testRes$p <- (matrix(p.adjust(testRes$p,"BH"),ncol=ncol(mycor),byrow = T))
colnames(testRes$p) <- colnames(mycor)
rownames(testRes$p) <- rownames(mycor)
library(corrplot)
corrplot::corrplot(mycor, p.mat = testRes$p, method = 'color', diag = F,
         sig.level = c(0.001, 0.01, 0.05), pch.cex = 0.7,
         insig = 'label_sig', pch.col = 'grey20')

```

```{r}
mycor <- cor(females[,-c(22,23,24)],method = "spearman")
testRes <- cor.mtest(females[,-c(22,23,24)],method="spearman")
testRes$p <- (matrix(p.adjust(testRes$p,"BH"),ncol=ncol(mycor),byrow = T))
colnames(testRes$p) <- colnames(mycor)
rownames(testRes$p) <- rownames(mycor)
library(corrplot)
corrplot::corrplot(mycor, p.mat = testRes$p, method = 'color', diag = F,
         sig.level = c(0.001, 0.01, 0.05), pch.cex = 0.7,
         insig = 'label_sig', pch.col = 'white')

```


```{r}
mycor <- cor(males[,-c(22,23,24)],method = "spearman")
testRes <- cor.mtest(males[,-c(22,23,24)],method="spearman")
testRes$p <- (matrix(p.adjust(testRes$p,"BH"),ncol=ncol(mycor),byrow = T))
colnames(testRes$p) <- colnames(mycor)
rownames(testRes$p) <- rownames(mycor)
library(corrplot)
corrplot::corrplot(mycor, p.mat = testRes$p, method = 'color', diag = F,
         sig.level = c(0.001, 0.01, 0.05), pch.cex = 0.7,
         insig = 'label_sig', pch.col = 'white')

```

```{r}
mycor <- cor(obesos[,-c(22,23,24)],method = "spearman")
testRes <- cor.mtest(obesos[,-c(22,23,24)],method="spearman")
testRes$p <- (matrix(p.adjust(testRes$p,"BH"),ncol=ncol(mycor),byrow = T))
colnames(testRes$p) <- colnames(mycor)
rownames(testRes$p) <- rownames(mycor)
library(corrplot)
corrplot::corrplot(mycor, p.mat = testRes$p, method = 'color', diag = F,
         sig.level = c(0.001, 0.01, 0.05), pch.cex = 0.7,
         insig = 'label_sig', pch.col = 'white')
```

```{r}
mycor <- cor(No.Obesos[,-c(22,23,24)],method = "spearman")
testRes <- cor.mtest(No.Obesos[,-c(22,23,24)],method="spearman")
testRes$p <- (matrix(p.adjust(testRes$p,"BH"),ncol=ncol(mycor),byrow = T))
colnames(testRes$p) <- colnames(mycor)
rownames(testRes$p) <- rownames(mycor)
library(corrplot)
corrplot::corrplot(mycor, p.mat = testRes$p, method = 'color', diag = F,
         sig.level = c(0.001, 0.01, 0.05), pch.cex = 0.7,
         insig = 'label_sig', pch.col = 'white')
```

```{r}
mycor <- cor(females.no.obese[,-c(22,23,24)],method = "spearman")
testRes <- cor.mtest(females.no.obese[,-c(22,23,24)],method="spearman")
# testRes$p <- (matrix(p.adjust(testRes$p,"BH"),ncol=ncol(mycor),byrow = T))
colnames(testRes$p) <- colnames(mycor)
rownames(testRes$p) <- rownames(mycor)
library(corrplot)
corrplot::corrplot(mycor, p.mat = testRes$p, method = 'color', diag = F,
         sig.level = c(0.001, 0.01, 0.05), pch.cex = 0.7,
         insig = 'label_sig', pch.col = 'white')
```

```{r}
mycor <- cor(females.obese[,-c(22,23,24)],method = "spearman")
testRes <- cor.mtest(females.obese[,-c(22,23,24)],method="spearman")
# testRes$p <- (matrix(p.adjust(testRes$p,"BH"),ncol=ncol(mycor),byrow = T))
colnames(testRes$p) <- colnames(mycor)
rownames(testRes$p) <- rownames(mycor)
library(corrplot)
corrplot::corrplot(mycor, p.mat = testRes$p, method = 'color', diag = F,
         sig.level = c(0.001, 0.01, 0.05), pch.cex = 0.7,
         insig = 'label_sig', pch.col = 'white')
```

```{r}
mycor <- cor(pcos.no.obese[,-c(22,23,24)],method = "spearman")
testRes <- cor.mtest(pcos.no.obese[,-c(22,23,24)],method="spearman")
# testRes$p <- (matrix(p.adjust(testRes$p,"BH"),ncol=ncol(mycor),byrow = T))
colnames(testRes$p) <- colnames(mycor)
rownames(testRes$p) <- rownames(mycor)
library(corrplot)
corrplot::corrplot(mycor, p.mat = testRes$p, method = 'color', diag = F,
         sig.level = c(0.001, 0.01, 0.05), pch.cex = 0.7,
         insig = 'label_sig', pch.col = 'white')
```
```{r}
mycor <- cor(pcos.obese[,-c(22,23,24)],method = "spearman")
testRes <- cor.mtest(pcos.obese[,-c(22,23,24)],method="spearman")
testRes$p <- (matrix(p.adjust(testRes$p,"BH"),ncol=ncol(mycor),byrow = T))
colnames(testRes$p) <- colnames(mycor)
rownames(testRes$p) <- rownames(mycor)
library(corrplot)
corrplot::corrplot(mycor, p.mat = testRes$p, method = 'color', diag = F,
         sig.level = c(0.001, 0.01, 0.05), pch.cex = 0.7,
         insig = 'label_sig', pch.col = 'white')
```

```{r}
mycor <- cor(males.obese[,-c(22,23,24)],method = "spearman")
testRes <- cor.mtest(males.obese[,-c(22,23,24)],method="spearman")
testRes$p <- (matrix(p.adjust(testRes$p,"BH"),ncol=ncol(mycor),byrow = T))
colnames(testRes$p) <- colnames(mycor)
rownames(testRes$p) <- rownames(mycor)
library(corrplot)
corrplot::corrplot(mycor, p.mat = testRes$p, method = 'color', diag = F,
         sig.level = c(0.001, 0.01, 0.05), pch.cex = 0.7,
         insig = 'label_sig', pch.col = 'white')
```

```{r}
mycor <- cor(males.no.obese[,-c(22,23,24)],method = "spearman")
testRes <- cor.mtest(males.no.obese[,-c(22,23,24)],method="spearman")
testRes$p <- (matrix(p.adjust(testRes$p,"BH"),ncol=ncol(mycor),byrow = T))
colnames(testRes$p) <- colnames(mycor)
rownames(testRes$p) <- rownames(mycor)
library(corrplot)
corrplot::corrplot(mycor, p.mat = testRes$p, method = 'color', diag = F,
         sig.level = c(0.001, 0.01, 0.05), pch.cex = 0.7,
         insig = 'label_sig', pch.col = 'white')
```

